臺灣基隆地方法院刑事判決　　　　　　　 96年度訴字第594號
公　訴　人　臺灣基隆地方法院檢察署檢察官
被　　　告　乙○○
上列被告因違反毒品危害防制條例案件，經檢察官提起公訴（96
年度毒偵字第1435號），被告就被訴事實為有罪之陳述，經本院
合議庭裁定由受命法官獨任以簡式審判程序審理，判決如下：
    主  文
乙○○施用第一級毒品，累犯，處有期徒刑柒月；又施用第二級
毒品，累犯，處有期徒刑肆月；應執行有期徒刑拾月。
    事  實
一、乙○○前因施用毒品案件，經強制戒治交付保護管束期滿，
    由臺灣高等法院以87年度上訴字第2881號為免刑判決，於民
    國88年10月29日確定；又因施用第一級毒品案件，經送強制
    戒治（於90年3月16日交付保護管束期滿），並經臺灣基隆
    地方法院於89年6月22日以89年度訴第198號判處有期徒刑10
    月，於89年8月4日確定；再因施用第二級毒品案件，經臺灣
    基隆地方法院於89年7月5日以89年度基簡字第383號判處有
    期徒刑5月，於89年8月11日確定，上開2罪經臺灣基隆地方
    法院裁定定應執行有期徒刑1年2月，於91年7月7日執行完畢
    ；又因施用第一級毒品案件，經臺灣基隆地方法院於94年4
    月22日以94年度訴字第222號判處有期徒刑11月，於94年6月
    22日確定，於95年9月15日執行完畢。乙○○猶不知悔改，
    復於96年5月22日下午7、8時許，在基隆市○○區○○街173
    號2樓住處，以將第一級毒品海洛因放入注射針筒內加水混
    合注射之方式，施用第一級毒品海洛因1次，另將第二級毒
    品甲基安非他命放入吸食器中加熱吸食之方式，施用第二級
    毒品甲基安非他命1次（起訴書記載為將海洛因、甲基安非
    他命混合，以針筒注射之方式，共同施用第一級毒品海洛因
    及第二級毒品甲基安非他命），為警於96年5月23日下午10
    時10分許，持搜索票在上址查獲，並經乙○○同意採集尿液
    ，送臺灣尖端先進生技醫藥股份有限公司以酵素免疫分析法
    初步檢驗、以氣相層析質譜儀法為確認檢驗之結果，呈嗎啡
    （海洛因代謝後尿液檢出成份）陽性反應（嗎啡檢出濃度22
    640ng／ml），呈安非他命類陽性反應（檢出甲基安非他命
    濃度5909ng／ml），而查悉上情。
二、案經基隆市警察局第四分局報告臺灣基隆地方法院檢察署檢
    察官偵查起訴。
    理  由
壹、程序事項
    本案被告乙○○所犯者非為死刑、無期徒刑、最輕本刑為3
    年以上有期徒刑之罪或高等法院管轄之第一審案件，其於準
    備程序進行中，先就被訴事實為有罪之陳述，經告知其簡式
    審判程序之旨，並聽取公訴人、被告之意見後，本院業已依
    刑事訴訟法第273條之1第1項規定，裁定由受命法官獨任以
    簡式審判程序進行本案之審理。且依同法第273條之2規定，
    簡式審判程序之證據調查，不受同法第159條第1項、第161
    條之2、第161條之3、第163條之1及第164條至第170條規定
    之限制，合先敘明。
貳、實體事項
一、上揭事實業據被告乙○○於本院審理時自白，而被告為警查
    獲後於96年5月23日下午11時32分許採集尿液檢體，經送臺
    灣尖端先進生技醫藥股份有限公司以酵素免疫分析法初步檢
    驗、以氣相層析質譜儀法為確認檢驗之結果，呈嗎啡（海洛
    因代謝後尿液檢出成份）陽性反應（嗎啡檢出濃度22640ng
    ／ml），呈安非他命類陽性反應（檢出甲基安非他命濃度59
    09ng／ml），有該公司96年5月31日濫用藥物檢驗報告、基
    隆市警察局第四分局偵辦毒品案件尿液檢體對照表附卷可稽
    ，足見被告於本院審理時之任意性自白，核與事實相符，堪
    可採信。再查，被告前因施用毒品案件，經強制戒治交付保
    護管束期滿，由臺灣高等法院以87年度上訴字第2881號為免
    刑判決，又因施用第一級毒品案件，經送強制戒治（於90年
    3月16日交付保護管束期滿），並經本院於89年6月22日以89
    年度訴第198號判處有期徒刑10月，再因施用第二級毒品案
    件，經本院於89年7月5日以89年度基簡字第383號判處有期
    徒刑5月，上開兩罪經本院裁定定應執行有期徒刑1年2月，
    又因施用第一級毒品案件，經臺灣基隆地方法院於94年4 月
    22日以94年度訴字第222號判處有期徒刑11月，於94年6 月
    22日確定，此有卷附起訴書、聲請簡易判決書、判決書、簡
    易判決書、臺灣基隆地方法院檢察署刑案資料查註紀錄表、
    臺灣高等法院被告前案紀錄表可按，從而，本案事證明確，
    被告於上開強制戒治執行完畢釋放後5年內再犯科刑後，再
    犯施用第一級毒品、施用第二級毒品之犯行，至堪認定，應
    依法論科。
二、論罪科刑：
　(一)按海洛因、甲基安非他命係毒品危害防制條例第2條第2項第
    1、2款所定之第一級毒品、第二級毒品，被告予以施用，核
    其所為，係犯毒品危害防制條例第10條第1項之施用第一級
    毒品罪、同條第2項之施用第二級毒品罪。其持有第一級毒
    品海洛因、第二級毒品甲基安非他命係供施用，其持有第一
    級毒品、第二級毒品之低度行為為施用第一級毒品、施用第
    二級毒品之高度行為所吸收，不另論罪。被告所犯上開2罪
    ，犯意各別，行為互異，應予分論併罰；起訴書原認被告所
    犯上開2罪，係一行為觸犯數罪名，屬想像競合乙節，尚有
    未洽，惟此部分業據蒞庭檢察官予以更正，在此敘明。
  (二)被告曾有如上所述之犯罪科刑及刑之執行情形，此有臺灣高
    等法院被告前案紀錄表、臺灣基隆地方法院檢察署刑案資料
    查註紀錄表在卷可稽，其於有期徒刑執行完畢後5年以內，
    故意再犯本件有期徒刑以上之罪，為累犯，應依刑法第47
    條第1項規定，加重其刑。
  (三)爰審酌被告前因施用毒品經強制戒治及科刑後，猶不知戒除
    毒品惡習，復再施用第一級毒品海洛因、第二級毒品甲基安
    非他命，並審酌其所犯施用毒品之犯罪係戕害自身健康之行
    為，於他人尚不致造成損害及其施用之次數、被告事後坦承
    犯行之態度等一切情狀，量處如主文所示之刑，並定其應執
    行刑。至被告本件犯行，均在民國96年4月24日之後，並無
    中華民國九十六年罪犯減刑條例之適用，附此說明。
三、應適用之法條：
　　刑事訴訟法第273條之1第1項、第284條之1、第299條第1項
    前段，毒品危害防制條例第10條第1項、第2項、第23條第2
    項，刑法第11條前段、第47條第1項、第51條第5款，判決如
    主文。
本案經檢察官甲○○到庭執行職務
中　　華　　民　　國　　96　　年　　9 　　月　　14　　日
                  刑事第三庭法  官  鄭景文
以上正本證明與原本無異。
對於本件判決如有不服，應於收受送達後10日內，向本院提出上
訴書狀，上訴於臺灣高等法院，並按他造當事人之人數附具繕本
。其未敘述上訴理由者，並得於提起上訴後10日內向本院補提理
由書狀，且須按他造當事人之人數附具繕本。「請勿逕送臺灣高
等法院」
中　　華　　民　　國　　96　　年　　9 　　月　　14　　日
                            書記官  施鴻均
附錄論罪法條：
毒品危害防制條例第10條：
施用第一級毒品者，處6月以上5年以下有期徒刑。
施用第二級毒品者，處3年以下有期徒刑。
